臺灣臺中地方法院刑事裁定
111年度聲字第3282號
聲  請  人  臺灣臺中地方檢察署檢察官
受  刑  人  胡高誌



上列聲請人因受刑人數罪併罰有二裁判以上，聲請定其應執行之
刑（111 年度執聲字第2383號、111 年度執字第10401 號），本
院裁定如下：
    主    文
胡高誌所犯如附表所示之罪，應執行有期徒刑玖年參月。
    理    由
一、聲請意旨略以：受刑人胡高誌犯數罪，先後經判決確定如附
    表，應依刑法第53條、第51條第5 款，定應執行之刑，爰依
    刑事訴訟法第477 條第1 項之規定聲請裁定等語。
二、按裁判確定前犯數罪者，併合處罰之；數罪併罰，有二裁判
    以上者，依第51條之規定，定其應執行之刑；數罪併罰，分
    別宣告其罪之刑，宣告多數有期徒刑者，於各刑中之最長期
    以上，各刑合併之刑期以下，定其刑期，但不得逾30年，刑
    法第50條第1 項本文、第53條、第51條第5 款分別定有明文
    。又按刑罰之科處，應以行為人之責任為基礎，考量人之生
    命有限，刑罰對被告造成之痛苦程度，係以刑度增加而生加
    乘效果，而非等比方式增加，如以實質累加方式執行，刑責
    恐將偏重過苛，不符現代刑事政策及刑罰之社會功能，故透
    過定應執行刑程序，採限制加重原則，授權法官綜合斟酌被
    告犯罪行為之不法與罪責程度、各罪彼此間之關聯性（例如
    數罪犯罪時間、空間、各行為所侵害法益之專屬性或同一性
    、數罪對法益侵害之加重效應等）、數罪所反應被告人格特
    性與傾向、對被告施以矯正之必要性等，妥適裁量最終具體
    應實現之刑罰，以符罪責相當之要求（最高法院105 年度台
    抗字第715 號裁定意旨參照）。另按裁判確定前犯數罪者，
    併合處罰之。但有下列情形者，不在此限：(一)得易科罰金
    之罪與不得易科罰金之罪。(二)得易科罰金之罪與不得易服
    社會勞動之罪。(三)得易服社會勞動之罪與不得易科罰金之
    罪。(四) 得易服社會勞動之罪與不得易服社會勞動之罪。
    前項但書情形，受刑人請求檢察官聲請定應執行刑者，依第
    51條規定定之，刑法第50條明揭此旨。復按法律上屬於自由
    裁量事項，尚非概無法律性之拘束，在法律上有其外部界限
    及內部界限。前者法律之具體規定，使法院得以具體選擇為
    適當裁判，此為自由裁量之外部界限。後者法院為自由裁量
    時，應考量法律之目的，法律秩序之理念所在，此為自由裁
    量之內部界限。法院為裁判時，二者均不得有所踰越。在數
    罪併罰而有二裁判以上，應定其應執行刑之案件，法院所為
    刑之酌定，固屬自由裁量事項，然對於法律之內、外部界限
    ，仍均應受其拘束（最高法院92年度台非字第187 號、94年
    度台非字第21號判決意旨參照）。
三、經查，受刑人因犯如附表所示之罪，業經先後判處如附表所
    示之刑，且已分別確定在案（其中如附表編號1 至12所示之
    罪所處之刑，經本院以111 年度聲字第2368號裁定定應執行
    刑為有期徒刑7 年3 月），有如附表所示之判決、臺灣高等
    法院被告前案紀錄表在卷可憑。而受刑人所犯如附表編號3 
     至9 、13至15所示之罪所處之刑，均不得易科罰金、易服
    社會勞動；如附表編號1 、2 、11、12所示之罪所處之刑，
    則得易科罰金、易服社會勞動；如附表編號10所示之罪所處
    之刑，則不得易科罰金、得易服社會勞動，屬於刑法第50條
    第1 項但書之情形，是聲請人依同法第50條第2 項規定，經
    受刑人之請求，向本院提出定應執行刑之聲請，有臺灣臺中
    地方檢察署刑法第50條第1 項但書案件是否請求定應執行刑
    調查表附卷足稽。又依上開最高法院判決意旨，本院定應執
    行刑，除不得逾越刑法第51條第5 款所定法律之外部界限外
    ；亦應受內部界限之拘束，即不得重於前揭如附表編號1 至
    12所示罪刑所定之應執行刑有期徒刑7 年3 月、如附表編號
    13 、14、15所示各罪所處之刑加計之刑期總和（即有期徒
    刑17年8 月）。
四、綜上所述，本院為上開案件犯罪事實最後判決之法院，並審
    核如附表編號12所示之罪，其犯罪行為時間係在附表編號1 
     所示判決確定日期前為之，本院審核認聲請為正當，應予
    准許，爰衡酌受刑人所涉及者多為販賣毒品犯行，及附表所
    示各罪之犯罪時間、罪質、所侵害之法益等定其應執行之刑
    如主文所示。又本件受刑人所犯如附表編號1 、2 、11、12
    所示之罪原雖得易科罰金、易服社會勞動，然因與其所犯不
    得易科罰金、不得易服社會勞動之如附表編號3 至9 、13至
    15所示之罪，及不得易科罰金、得易服社會勞動之如附表編
    號10 所示之罪併合處罰之結果，本院於定執行刑時，自無
    庸為易科罰金折算標準之記載，併予指明。
五、再按刑事訴訟法第221 條規定「判決，除有特別規定外，應
    經當事人之言詞辯論為之」，此項言詞辯論，自為事實審法
    院所應踐行之程序；然同法第222 條第1 項規定「裁定因當
    庭之聲明而為之者，應經訴訟關係人之言詞陳述。」而法院
    受理檢察官定應執行刑之聲請，依刑事訴訟法第477 條第1 
     項之規定，本屬裁定，而非判決，雖為完足保障受刑人之
    訴訟上權益，參酌刑事訴訟法第222 條第2 項規定「為裁定
    前有必要時，得調查事實」。設若受理定應執行刑之法院認
    依卷內資料已足為定應執行刑之妥適裁量，因而認無再予受
    刑人或檢察官以言詞、書面或其他適當方式陳述意見機會之
    必要者，此乃法院定刑職權之裁量範圍，尚不得指摘為違法
    （最高法院111 年度台抗字第393號裁定意旨參照）。因附
    表編號1 至12所示之罪所處之刑業經本院以前揭裁定定應執
    行刑，本院衡酌可資減讓之刑期幅度有限，是認顯無必要再
    命受刑人以言詞、書面或其他適當方式陳述意見，併予敘明
    。
六、依刑事訴訟法第477 條第1 項，刑法第50條第2 項、第53條
    、第51條第5 款，裁定如主文。
中　　華　　民　　國　 111　　年　　10　　月　　27　　日
                  刑事第十三庭　法　官  劉依伶
以上正本證明與原本無異。
如不服本裁定，應於收受送達後5日內向本院提出抗告狀。（應
附繕本）
　　　　　　　　　　　　　　　　書記官  盧弈捷
中　　華　　民　　國　 111　　年　　10　　月　　27　　日

附表：
受刑人　　　胡高誌　　　定應執行刑案件一覽表
編            號         1        2         3 罪名  毒品危害防制條例 毒品危害防制條例 毒品危害防制條例 宣告刑  有期徒刑2 月，如易科罰金，以新臺幣1000元折算1 日 有期徒刑2 月，如易科罰金，以新臺幣1000元折算1 日 有期徒刑3 年6 月 犯罪日期 （民國）  110 年9 月11日 110 年8 月10日 109 年5 月8 日 偵查（自訴）機關年度案號  臺灣臺中地方檢察署110 年度毒偵字第3550號 臺灣臺中地方檢察署110 年度毒偵字第2694號 臺灣臺中地方檢察署109 年度偵字第 22293 號等 最  後 事實審 法    院 臺灣臺中地方法院 臺灣臺中地方法院 臺灣臺中地方法院  案    號 110 年度中簡字第2699號 110 年度中簡字第2282號 109 年度訴字第2922號、110 年度訴字第1484、1916、1917號  判決日期 110 年12月30日 110 年12月27日 110 年12月8 日 確  定 判  決 法    院 臺灣臺中地方法院 臺灣臺中地方法院 臺灣臺中地方法院  案    號 110 年度中簡字第2699號 110 年度中簡字第2282號 109 年度訴字第2922號、110 年度訴字第1484、1916、1917號  判    決 確定日期 111 年2 月8 日 111 年2 月10日 111 年2 月24日 是否為得易科罰金之案件  得易科罰金、易服社會勞動 得易科罰金、易服社會勞動 不得易科罰金、易服社會勞動 備註  臺灣臺中地方檢察署111 年度執更字第2711號（編號1 至12所示之罪所處之刑，經本院以111 年度聲字第2368號裁定定應執行有期徒刑7 年3 月）   

編號         4        5        6 罪名  毒品危害防制條例 毒品危害防制條例 毒品危害防制條例 宣告刑  有期徒刑5 年3 月 有期徒刑5 年5 月 有期徒刑5 年5 月 犯罪日期 （民國）  109 年9 月20日 110 年3 月13日 110 年3 月16日 偵查（自訴）機關年度案號  臺灣臺中地方檢察署109 年度偵字第 22293 號等 臺灣臺中地方檢察署109 年度偵字第 22293 號等 臺灣臺中地方檢察署109 年度偵字第 22293 號等 最  後 事實審 法    院 臺灣臺中地方法院 臺灣臺中地方法院 臺灣臺中地方法院  案    號 109 年度訴字第2922號、110 年度訴字第1484、1916、1917號 109 年度訴字第2922號、110 年度訴字第1484、1916、1917號 109 年度訴字第2922號、110 年度訴字第1484、1916、1917號  判決日期 110 年12月8 日 110 年12月8 日 110 年12月8 日 確  定 判  決 法    院 臺灣臺中地方法院 臺灣臺中地方法院 臺灣臺中地方法院  案    號 109 年度訴字第2922號、110 年度訴字第1484、1916、1917號 109 年度訴字第2922號、110 年度訴字第1484、1916、1917號 109 年度訴字第2922號、110 年度訴字第1484、1916、1917號  判    決 確定日期 111 年2 月24日 111 年2 月24日 111 年2 月24日 是否為得易科罰金之案件  不得易科罰金、易服社會勞動 不得易科罰金、易服社會勞動 不得易科罰金、易服社會勞動 備註  臺灣臺中地方檢察署111 年度執更字第2711號（編號1 至12所示之罪所處之刑，經本院以111 年度聲字第2368號裁定定應執行有期徒刑7 年3 月）   

編號         7        8        9 罪名  毒品危害防制條例 毒品危害防制條例 毒品危害防制條例 宣告刑  有期徒刑5 年2 月 有期徒刑5 年4 月 有期徒刑5 年7 月 犯罪日期 （民國）  110 年3 月16日 110 年6 月14日 110 年6 月14日 偵查（自訴）機關年度案號  臺灣臺中地方檢察署109 年度偵字第 22293 號等 臺灣臺中地方檢察署109 年度偵字第 22293 號等 臺灣臺中地方檢察署109 年度偵字第 22293 號等 最  後 事實審 法    院 臺灣臺中地方法院 臺灣臺中地方法院 臺灣臺中地方法院  案    號 109 年度訴字第2922號、110 年度訴字第1484、1916、1917號 109 年度訴字第2922號、110 年度訴字第1484、1916、1917號 109 年度訴字第2922號、110 年度訴字第1484、1916、1917號  判決日期 110 年12月8 日 110 年12月8 日 110 年12月8 日 確  定 判  決 法    院 臺灣臺中地方法院 臺灣臺中地方法院 臺灣臺中地方法院  案    號 109 年度訴字第2922號、110 年度訴字第1484、1916、1917號 109 年度訴字第2922號、110 年度訴字第1484、1916、1917號 109 年度訴字第2922號、110 年度訴字第1484、1916、1917號  判    決 確定日期 111 年2 月24日 111 年2 月24日 111 年2 月24日 是否為得易科罰金之案件  不得易科罰金、易服社會勞動 不得易科罰金、易服社會勞動 不得易科罰金、易服社會勞動 備註  臺灣臺中地方檢察署111 年度執更字第2711號（編號1 至12所示之罪所處之刑，經本院以111 年度聲字第2368號裁定定應執行有期徒刑7 年3 月）   

編號         10        11        12 罪名  藥事法 毒品危害防制條例 毒品危害防制條例 宣告刑  有期徒刑3 月 有期徒刑3 月，如易科罰金，以新臺幣1000元折算1 日 有期徒刑2 月，如易科罰金，以新臺幣1000元折算1 日 犯罪日期 （民國）  109 年9 月19日（聲請書誤載為16日） 110 年12月20日晚間10時許 110 年11月底某日起至12月20日晚間某時許 偵查（自訴）機關年度案號  臺灣臺中地方檢察署109 年度偵字第 22293 號等 臺灣臺中地方檢察署111 年度毒偵字第6 號 臺灣臺中地方檢察署111 年度毒偵字第6 號 最  後 事實審 法    院 臺灣臺中地方法院 臺灣臺中地方法院 臺灣臺中地方法院  案    號 109 年度訴字第2922號、110 年度訴字第1484、1916、1917號 111 年度中簡字第529 號 111 年度中簡字第529 號  判決日期 110 年12月8 日 111 年4 月28日 111 年4 月28日 確  定 判  決 法    院 臺灣臺中地方法院 臺灣臺中地方法院 臺灣臺中地方法院  案    號 109 年度訴字第2922號、110 年度訴字第1484、1916、1917號 111 年度中簡字第529 號 111 年度中簡字第529 號  判    決 確定日期 111 年2 月24日 111 年5 月31日 111 年5 月31日 是否為得易科罰金、易服社會勞之案件  不得易科罰金、得易服社會勞動 得易科罰金、易服社會勞動 得易科罰金、易服社會勞動 備      註  臺灣臺中地方檢察署111 年度執更字第2711號（編號1 至12所示之罪所處之刑，經本院以111 年度聲字第2368號裁定定應執行有期徒刑7 年3 月）   

編號         13        14        15 罪名  毒品危害防制條例 毒品危害防制條例 毒品危害防制條例 宣告刑  有期徒刑5 年2 月 有期徒刑2 年7 月 有期徒刑2 年8 月 犯罪日期 （民國）  110 年9 月20日 110 年9 月23日 110 年12月20日晚間6 時14分許至9 時30分許 偵查（自訴）機關年度案號  臺灣臺中地方檢察署110 年度偵字第41451 號 臺灣臺中地方檢察署110 年度偵字第41451 號 臺灣臺中地方檢察署110 年度偵字第41451 號 最  後 事實審 法    院 臺灣臺中地方法院 臺灣臺中地方法院 臺灣臺中地方法院  案    號 111 年度訴字第337 號 111 年度訴字第337 號 111 年度訴字第337 號  判決日期 111 年6 月29日 111 年6 月29日 111 年6 月29日 確  定 判  決 法    院 臺灣臺中地方法院 臺灣臺中地方法院 臺灣臺中地方法院  案    號 111 年度訴字第337 號 111 年度訴字第337 號 111 年度訴字第337 號  判    決 確定日期 111 年7 月27日 111 年7 月27日 111 年7 月27日 是否為得易科罰金之案件  不得易科罰金、易服社會勞動 不得易科罰金、易服社會勞動 不得易科罰金、易服社會勞動 備註  臺灣臺中地方檢察署111 年度執字第10401 號